【裁判字號】    98,訴,2428
【裁判日期】    981008
【裁判案由】    毒品危害防制條例
【裁判全文】
臺灣板橋地方法院刑事判決              98年度訴字第2428號
公  訴  人  臺灣板橋地方法院檢察署檢察官
被      告  甲○○
上列被告因違反毒品危害防制條例案件，經檢察官提起公訴（98
年度毒偵字第3839號），被告於準備程序中就被訴事實為有罪之
陳述，經本院合議庭裁定改以簡式審判程序審理，判決如下：
    主  文
甲○○施用第一級毒品，累犯，處有期徒刑拾月；扣案之注射針
筒壹支沒收。
    事  實
一、甲○○前於民國85年間因違反槍砲彈藥刀械管制條例、殺人
    未遂、偽造貨幣及轉讓禁藥等案件，經本院以86年度訴字
    936 號各判處有期徒刑1 年、5 年6 月、3 年2 月、5 月，
    應執行有期徒刑9 年6 月；上開偽造貨幣、殺人未遂部分經
    上訴由臺灣高等法院以87年度上訴字第2140號判決撤銷改以
    行使偽造貨幣罪處有期徒刑3 年2 月、恐嚇罪處有期徒刑1
    年，應執行有期徒刑4 年，其餘部分撤回上訴、判決駁回而
    確定。又於86年間因恐嚇取財案件，經臺灣高等法院以87年
    度上訴字第2391號判處有期徒刑1 年2 月確定，上開2 案復
    經臺灣高等法院以91年度聲字第573 號裁定應執行有期徒刑
    6 年2 月，其於92年10月31日因縮短刑期假釋出監，嗣經撤
    銷假釋，再於97年1 月17日入監執行殘刑有期徒刑1 年4 月
    又19日，並經本院以96年度聲減字6894號裁定就得減刑之罪
    各減其刑期二分之一，並與不得減刑之行使偽造貨幣罪定應
    執行有期徒刑4 年9 月確定，迨於98年2 月13日因縮短刑期
    及減刑執行完畢。
二、甲○○於95年間因施用第一、二級毒品案件，經本院以95年
    度毒聲字第887 號裁定送觀察、勒戒，因認有繼續施用毒品
    傾向，經臺灣宜蘭地方法院以95年度毒聲字第178 號裁定令
    入戒治處所施以強制戒治，於戒治期間經評定合格，嗣於96
    年8 月30日停止處分出所，並由臺灣宜蘭地方法院檢察署檢
    察官於96年9 月5 日以96年度戒毒偵字第23號為不起訴處分
    確定。詎甲○○仍不知戒除毒癮，竟於觀察勒戒、強制戒治
    執行完畢釋放後5 年內，基於施用第一級毒品海洛因之犯意
    ，於98年5 月23日14時許，在臺北縣土城市○○路13巷內某
    處，將海洛因摻水混合後置入針筒，以注射之方式施用第一
    級毒品海洛因1 次，嗣於同日14時50分許，在上開地點，因
    形跡可疑，又見甲○○身旁地面有注射針筒1 支，遂予以盤
    查而查獲，並扣得上開為其所有供施用毒品海洛因所用之注
    射針筒1 支，始悉上情。
三、案經臺北縣政府警察局土城分局報告臺灣板橋地方法院檢察
    署檢察官偵查起訴。
    理  由
一、本案被告甲○○所犯為死刑、無期徒刑或最輕本刑為3 年以
    上有期徒刑以外之罪，其於準備程序中就被訴事實為有罪之
    陳述，經法官告知簡式審判程序之旨，並聽取公訴人之意見
    後，依刑事訴訟法第273 條之1 第1 項規定，裁定由受命法
    官獨任進行簡式審判程序，合先敘明。
二、上開事實，業據被告甲○○於本院審理時坦承不諱，且被告
    為警查獲時採尿送驗結果，呈嗎啡（即海洛因水解後之反應
    ）之陽性反應，有臺北縣政府警察局土城分局偵辦毒品案尿
    液編號及姓名對照表、臺灣檢驗科技股份有限公司98年6 月
    16日UL/2009/60117 號濫用藥物檢驗報告各1 紙在卷可按，
    復有注射針筒1 支扣案足憑。上述鑑驗結果，係檢驗機關本
    於專業知識及以精密儀器或科學檢驗方法所得之結論，自可
    憑信，足見被告自白與事實相符，堪以採信。查被告前於95
    年間因施用第一、二級毒品案件，經本院以95年度毒聲字第
    887 號裁定送觀察、勒戒，因認有繼續施用毒品傾向，經臺
    灣宜蘭地方法院以95年度毒聲字第178 號裁定令入戒治處所
    施以強制戒治，於戒治期間經評定合格，嗣於96年8 月30日
    停止處分出所，並由臺灣宜蘭地方法院檢察署檢察官於96年
    9 月5 日以96年度戒毒偵字第23號為不起訴處分確定，有臺
    灣板橋地方法院檢察署刑案資料查註紀錄表及臺灣高等法院
    被告前案紀錄表各1 份在卷可參。從而，本件事證明確，被
    告經觀察勒戒、強制戒治執行完畢釋放後，5 年內再犯本件
    施用毒品之犯行堪予認定。
三、查海洛因屬毒品危害防制條例第2 條第2 項第1 款所稱之第
    一級毒品，不得持有、施用，被告甲○○竟持以施用，核其
    所為，係犯同條例第10條第1 項之施用第一級毒品罪。其施
    用前持有海洛因之低度行為，應為施用之高度行為所吸收，
    不另論罪。查被告前有如事實欄所示之論罪科刑執行前科，
    有臺灣高等法院被告前案紀錄表1 份在卷可按，其受有期徒
    刑之執行完畢後，5 年之內故意再犯有期徒刑以上之罪，為
    累犯，應依刑法第47條第1 項之規定加重其刑。爰審酌被告
    素行非佳，此有卷附之臺灣高等法院被告前案紀錄表1 份可
    參，且被告經觀察勒戒、強制戒治後，仍未能戒除毒癮，顯
    見其無戒毒悔改之意，惟其施用毒品之次數僅1 次，犯後坦
    承犯行，態度尚可等一切情狀，量處如主文所示之刑。扣案
    之注射針筒1 支，為被告所有供以施用海洛因毒品之物，業
    據其供明在卷，爰依刑法第38條第1 項第2 款規定宣告沒收
    。
據上論斷，應依刑事訴訟法第273 條之1 第1 項、第299 條第1
項前段，毒品危害防制條例第10條第1 項，刑法第11條前段、第
47條第1 項、第38條第1 項第2 款，判決如主文。
本案經檢察官陳豐年到庭執行職務。
中    華    民    國    98    年    10    月    8     日
                  刑事第十一庭  法  官  陳海寧
以上正本證明與原本無異。
如不服本判決，應於判決送達後10日內敘明上訴理由，向本院提
出上訴狀 (應附繕本) ，上訴於臺灣高等法院。其未敘述上訴理
由者，應於上訴期間屆滿後20日內向本院補提理由書「切勿逕送
上級法院」。
                                書記官  潘佳欣
中    華    民    國    98    年    10    月    8     日
附錄本案論罪科刑法條
毒品危害防制條例第10條
施用第一級毒品者，處 6 月以上 5 年以下有期徒刑。
施用第二級毒品者，處 3 年以下有期徒刑。


司法院資訊處製作；財團法人民間司法改革基金會備份。
